最高法院刑事判決                              八十七年度台上字第一六八七號
    上  訴  人  甲○○
右上訴人因違反麻醉藥品管理條例案件，不服台灣高等法院高雄分院中華民國八十六
年十二月十六日第二審判決（八十六年度上訴字第二四七一號，起訴案號：台灣高雄
地方法院檢察署八十六年度偵字第一○二三六號），提起上訴，本院判決如左：
    主  文
上訴駁回。
    理  由
按刑事訴訟法第三百七十七條規定，上訴於第三審法院，非以判決違背法令為理由，
不得為之。是提起第三審上訴，應以原判決違背法令為理由，係屬法定要件。如果上
訴理由狀並未依據卷內訴訟資料，具體指摘原判決不適用何種法則或如何適用不當，
或所指摘原判決違法情事，顯與法律規定得為第三審上訴理由之違法情形，不相適合
時，均應認其上訴為違背法律上之程式，予以駁回。本件上訴意旨略稱：證人陳文忠
於偵查中已供稱：其係向上訴人之友人朱文成購買安非他命，並非向上訴人所購買等
語，原審未予採信，亦未傳訊朱文成詳加調查，徒以陳文忠在警訊所指向上訴人購買
安非他命之供詞，作為不利上訴人之判決基礎，除有應於審判期日調查之證據未予調
查之違法外，其採證亦屬違背刑事訴訟法第一百五十六條第二項之規定等語。
惟查本件原判決認定上訴人甲○○意圖牟利，以電話秘書0000000號呼叫五三
○號為聯絡工具，於民國八十六年二月下旬某日，與陳文忠以電話聯絡後，在高雄市
中山高速公路九如交流道旁，將一包化學合成麻醉藥品安非他命以新台幣（下同）五
千元之價格，非法販賣與陳文忠吸用等情，因而撤銷第一審之科刑判決，改判仍論處
上訴人非法販賣化學合成麻醉藥品（累犯）罪刑，已明其所憑之證據及認定之理由
，從形式上觀察，並無違背法令之情形存在。雖陳文忠於偵查中翻異前供，改稱：「
是甲○○替我買的，一包五千元，只有一次」「我是向甲○○之朋友朱文成買的，是
二月底買的，買了五千元，不是向甲○○買的」云云，惟原判決綜合卷證資料，認陳
文忠在警訊所指向上訴人購買安非他命一包，價格為五千元等語，較為可採，並說明
陳文忠在偵查中所供不足採之理由，此乃原審採證認事職權之適法行使，尚難任意指
摘為採證違背刑事訴訟法第一百五十六條第二項之規定。又因卷內並無朱文成之年籍
住址資料，致原審無從傳訊朱文成，而上訴人於原審審理時，經訊以：「有何證據調
查﹖」時，亦答稱：「沒有」，是尚難以原審未傳訊朱文成，而執以指摘原判決有應
調查之證據未予調查之違法。本件並無上訴意旨所指違法情形存在，核與法律規定得
為第三審上訴理由之違法情形不相適合，其上訴為違背法律上之程式，應予駁回。
據上論結，應依刑事訴訟法第三百九十五條前段，判決如主文。
中      華      民      國    八十七    年      五      月     十四     日
                              最高法院刑事第三庭
                                  審判長法官  蔡  詩  文
                                        法官  莊  登  照
                                        法官  洪  明  輝
                                        法官  蔡  清  遊
                                        法官  陳  宗  鎮
      右正本證明與原本無異
                                              書  記  官
中      華      民      國    八十七    年      五      月     二十     日
